【裁判字號】    89,易,1191
【裁判日期】    890630
【裁判案由】    妨害自由
【裁判全文】
臺灣高雄地方法院刑事判決                        八十九年度易字第一一九一號
    公  訴  人  臺灣高雄地方法院檢察署檢察官
    被      告  甲○○
右列被告因妨害自由案件，經檢察官提起公訴（八十九年度偵字第五九五號），本院
判決如左：
    主  文
甲○○無故侵入他人住宅，處拘役伍拾日，如易科罰金，以佰元折算壹日。
扣案之袋子壹個、手電筒壹支均沒收。
    事  實
一、甲○○前曾因違反肅清煙毒條例案件，經臺灣臺北地方法院判處有期徒刑三年十
    月確定，現仍假釋中，猶不知悔改，於民國八十八年十二月二十七日凌晨二時三
    十分許，無故侵入乙○○位於高雄縣旗山鎮○○路三一六號之住宅，適為乙○○
    發現而報警當場查獲，並扣得甲○○所帶之袋子一個及手電筒一支。
二、案經乙○○訴由高雄縣警察局旗山分局報告臺灣高雄地方法院檢察署檢察官偵查
    起訴。
    理  由
一、訊據被告甲○○固坦承有於右揭時、地進入告訴人乙○○住宅內之事實，惟矢口
    否認有何侵入住宅之犯行，辯稱：伊係去找朋友的，因為路很暗，所以帶手電筒
    照明云云。然查右揭事實，業據告訴人於警訊及本院審理時指述綦詳，並有袋子
    一個及手電筒一支扣案足資佐證，且告訴人復於本院審理時到庭陳稱：伊家從沒
    住過外人等語，再參以現在路燈已非常普及，鮮少有人走路尚須攜帶手電筒作為
    照明之用等情以觀，是被告前開所辯與常情有違，顯係卸飾之詞，殊無可採，本
    件事證明確，被告犯行洵堪認定。
二、核被告甲○○所為，係犯刑法第三百零六條第一項之侵入住宅罪。爰番酌被告品
    行不良，前有多次前科且因違反肅清煙毒條例案件，經臺灣臺北地方法院判處有
    期徒刑三年十月確定，現仍假釋中，有臺灣高等法院被告全國前案紀錄表及臺灣
    高雄地方法院檢察署刑案資料查註紀錄表各一份在卷可憑，並參酌其犯罪之動機
    、目的、犯罪後態度及所生危害等一切情狀，量處如主文所示之刑，並諭知易科
    罰金之折算標準，以資懲儆。至扣案之袋子一個及手電筒一支，為被告所有且供
    其犯罪所用之物，均併予宣告沒收。
三、被告甲○○經合法傳喚，無正當理由不到庭，本院認本件係應處拘役之案件，爰
    不待其陳述逕行判決。
據上論斷，應依刑事訴訟法第二百九十九條第一項、第三百零六條，刑法第三百零六
條第一項、第三十八條第一項第二款、第四十一條，罰金罰鍰提高標準條例第一條前
段、第二條判決如主文。
本案經檢察官劉玲興到庭執行職務。
中      華      民      國    八十九    年      六      月     三十     日
                                    臺灣高雄地方法院刑事第一庭
                                        審判長法  官  陳顯榮
                                              法  官  曾逸誠
                                              法  官  陳玉聰
右正本證明與原本無異。
如不服本判決，應於判決送達後十日內，向本院提出上訴狀。
                                        書   記   官  陳淑卿
中    華    民    國      八十九      年      六      月      三十      日


司法院資訊處製作；財團法人民間司法改革基金會備份。
